臺灣臺中地方法院刑事判決
111年度軍侵訴字第1號
公  訴  人  臺灣臺中地方檢察署檢察官
被      告   AB000-A109564A(真實姓名年籍詳卷)
選任辯護人  朱家穎律師（法扶律師）
上列被告因妨害性自主罪案件，經檢察官提起公訴（110年度軍
偵字第2號），本院判決如下：
    主    文
甲男犯乘機性交罪，處有期徒刑壹年拾月。緩刑參年，緩刑期間
付保護管束。
   犯罪事實
一、代號AB000-A109564A（民國82年生，真實姓名年籍詳卷，下
    稱甲男）為A女（代號AB000-A109564，85年生，真實姓名年
    籍詳卷）之軍中同袍。緣Ａ女自109年11月23日19時許起，在
    臺中市某小吃部參加軍中排組聚餐飲酒後已不勝酒力，於同
    日23時許，甲男致電邀約Ａ女前往酒吧續攤飲酒，經Ａ女應允
    後，甲男於同日23時40分許，駕駛自小客車（車牌號碼詳卷
    ）前往所屬營區門口對面之平面停車場（地址詳卷）搭載Ａ
    女，詎甲男見Ａ女業已泥醉，竟基於乘機性交之犯意，並未
    依約前往酒吧飲酒，而係逕自轉往位於臺中市○○區○○路0段0
    000號之「東愛汽車旅館」，於同日23時58分許辦理住宿，
    並將泥醉之Ａ女攙扶進入319號房內，於翌（24）日0時15分
    許，利用Ａ女泥醉不知抗拒之狀態，將Ａ女之全身衣物褪去後
    ，以其陰莖插入Ａ女之陰道內抽動（有戴保險套），而Ａ女因
    性交疼痛驚醒後，赫然發現甲男之陰莖竟插入自己之陰道內
    ，當場對其喝斥「我很痛」、「你不應該這樣對我」等語，
    甲男始將其陰莖自Ａ女下體內抽出，以此方式對Ａ女為性交1
    次。嗣於翌（24）日凌晨0時38分許，Ａ女趁前往浴室洗澡時
    ，隨即以通訊軟體LINE傳送「救我」、「拜託」予友人Ｂ女
    （代號AB000-A109564B，真實姓名年籍詳卷），復於翌（24
    ）日凌晨0時42分許，以通訊軟體LINE傳送「我被強姦」等
    語予Ｂ女，並撥打電話予友人Ｄ女（代號AB000-A109564D，真
    實姓名年籍詳卷）及Ｅ女（代號AB000-A109564E，真實姓名
    年籍詳卷）求救，後於翌（24）日凌晨1時許，經甲男搭載
    前往Ｂ女之住處（地址詳卷），並由Ｂ女代為報警處理，及由
    Ａ女軍中長官通報Ａ女之母Ｃ女（代號AB000-A109564C，真實
    姓名年籍詳卷）後，始循線查悉上情。
二、案經Ａ女訴由臺中市政府警察局豐原分局報告臺灣臺中地方
    檢察署檢察官偵查起訴。
　　　理    由
壹、證據能力部分：
    按被告以外之人於審判外之陳述，雖不符刑事訴訟法第159
    條之1至第159條之4之規定，而經當事人於審判程序同意作
    為證據，法院審酌該言詞陳述或書面陳述作成時之情況，認
    為適當者，亦得為證據；當事人、代理人或辯護人於法院調
    查證據時，知有第159條第1項不得為證據之情形，而未於言
    詞辯論終結前聲明異議者，視為有前項之同意，刑事訴訟法
    第第159條之5定有明文。經查，本判決以下所引用被告以外
    之人於審判外之言詞或書面陳述，檢察官、被告甲男及其選
    任辯護人均未爭執證據能力，且迄本院言詞辯論終結前均未
    聲明異議，復經本院審酌各該證據作成之客觀情況，均無違
    法不當，無不宜作為證據之情事，均具有證據能力。又其餘
    非供述證據，因無傳聞法則之適用，且與本案犯罪事實具有
    關聯性，經查無有何違反法定程序取得或經偽造、變造之情
    事，依法自有證據能力。
貳、認定犯罪事實所憑之證據及理由
一、訊據被告甲男對於上開犯罪事實於本院審理時坦認在卷，並
    經證人即告訴人A女、證人B女、C女、D女、E女分別於警詢
    及偵查中證述明確在卷（見軍偵卷第17至24、25至27、51至
    56、73至75、77至81、87至90頁），且有告訴人A女之報案
    資料、蒐證錄影檔案及譯文（見軍偵卷第29至31、95至99頁
    ）、汽車旅館住房紀錄翻拍照片（見核退卷第13至15頁）、
    性侵害案件代號與真實姓名對照表、性侵害犯罪事件通報表
    、澄清綜合醫院中港分院受理疑似性侵害事件驗傷診斷書及
    A女病歷影本、A女與B女間於案發後之LINE對話紀錄截圖、
    被告於案發當日之行車紀錄器錄音譯文等件（見不公開卷第
    5至15、17、25至29、51至53、55至57、59至61、85至99頁
    ）附卷可稽，堪認被告之任意性自白與事實相符而足採信。
二、本案事證明確，被告犯行洵堪認定，應予依法論科。　　
參、論罪科刑
一、核被告所為，係犯刑法第225條第1項之乘機性交罪。　
二、按刑之量定，為求個案裁判之妥當性，法律固賦予法院裁量
    權，但此項裁量權之行使，除應依刑法第57條規定，審酌行
    為人及其行為等一切情狀，為整體之評價，並應顧及比例原
    則與平等原則，使罪刑均衡，輕重得宜，以契合社會之法律
    感情。又刑法第59條規定犯罪之情狀可憫恕者，得酌量減輕
    其刑，其所謂「犯罪之情狀」，與同法第57條規定科刑時應
    審酌之一切情狀，並非有截然不同之領域，於裁判上酌減其
    刑時，應就犯罪一切情狀（包括第57條所列舉之10款事項）
    ，予以全盤考量，審酌其犯罪有無可憫恕之事由（即有無特
    殊之原因與環境，在客觀上足以引起一般同情，以及宣告法
    定低度刑，是否猶嫌過重等等），以為判斷。查本案被告所
    犯刑法第225條第1項，係法定本刑為3年以上10年以下有期
    徒刑之罪，被告所犯固值非難，惟被告犯後於本院審理時已
    坦承犯行，並與A女達成調解，願分期給付新臺幣（下同）4
    0萬元，A女並同意被告依調解程序筆錄內容給付完畢後，不
    追究被告之刑事責任，被告業已匯款40萬元，依調解程序筆
    錄履行全數給付等情，有本院調解訊問筆錄、調解程序筆錄
    、匯款申請書附卷可稽（見本院卷第55、57至58、73頁），
    ，被告犯後已坦然認罪，深知悔悟，其因一時失慮而觸犯刑
    章，尚與手段殘暴之妨害性自主之犯罪情狀有別，經衡以被
    告之主觀心態、客觀行為及A女所受侵害等情，認倘處以本
    罪最輕本刑有期徒刑3年，猶嫌過重，在客觀上顯然足以引
    起一般人之同情，而有情輕法重情堪憫恕之情狀，爰依刑法
    第59條之規定酌減其刑。
㈢、爰以行為人責任為基礎，審酌被告前無因案經法院判處罪刑
    之前科紀錄，素行尚稱良好，有臺灣高等法院被告前案紀錄
    表附卷可稽，被告利用告訴人已與其他同事聚會飲酒後已處
    於不知抗拒知狀態，乘機對告訴人為性交行為，致告訴人身
    心受有損害，被告犯後初於警偵詢否認，於本院審理時坦承
    犯行，與告訴人達成調解並已依調解程序筆錄履行完畢獲得
    告訴人之諒解（詳述如前）之犯後態度，兼衡被告自陳之教
    育智識程度、工作及家庭生活經濟狀況（並提出需照顧之家
    人之診斷證明書，見本院卷第75、87頁）等一切情狀，量處
    如主文所示之刑。
㈣、末查被告前未曾因故意犯罪受有期徒刑以上刑之宣告，有臺
    灣高等法院被告前案紀錄表在卷可按，被告因一時短於思慮
    未能克制自身情慾，致罹刑典，固有不該，惟其犯後於本院
    審理中已與A女達成調解，A女同意被告依期給付後不追究被
    告責任，已如前述，被告經此偵審教訓，當知戒慎而無再犯
    之虞，本院認對其所宣告之刑，以暫不執行為適當，爰依刑
    法第74條第1項第1款規定併予宣告緩刑3年，且依刑法第93
    條第1項第1款規定諭知緩刑期間付保護管束。
據上論斷，應依刑事訴訟法第299條第1項前段，判決如主文。
本案經檢察官張聖傳提起公訴，檢察官甲○○到庭執行職務。
中　　華　　民　　國　　111 　年　　5 　　月　　25　　日
                  刑事第二庭  審判長法官  陳淑芳
                                    法官  王振佑 
                                    法官  徐煥淵
以上正本證明與原本無異。
如不服本判決應於收受送達後20日內向本院提出上訴書狀，並應
敘述具體理由；其未敘述上訴之理由者，應於上訴期間屆滿後20
日內向本院補提理由書（均須按他造當事人之人數附繕本）「切
勿逕送上級法院」。
告訴人或被害人如不服判決，應備理由具狀向檢察官請求上訴，
上訴期間之計算，以檢察官收受判決正本之日起算。
                                  書記官  陳青瑜
中　　華　　民　　國　　111 　年　　5 　　月　　25　　日
附錄論罪科刑法條
中華民國刑法第225條
（乘機性交猥褻罪）
對於男女利用其精神、身體障礙、心智缺陷或其他相類之情形，
不能或不知抗拒而為性交者，處3年以上10年以下有期徒刑。
對於男女利用其精神、身體障礙、心智缺陷或其他相類之情形，
不能或不知抗拒而為猥褻之行為者，處6月以上5年以下有期徒刑
。
第1項之未遂犯罰之。